【裁判字號】    98,交聲,1444
【裁判日期】    981224
【裁判案由】    違反道路交通管理處罰條例聲明異議
【裁判全文】
臺灣士林地方法院交通事件裁定        98年度交聲字第1444號
原處分機關  臺北市交通事件裁決所
異  議  人
即受處分人  甲○○
上列異議人即受處分人因違反道路交通管理處罰條例案件，對於
臺北市交通事件裁決所於民國98年11月16日所為之處分（原處分
案號：北市裁罰字第裁22-AG0000000號）聲明異議，本院裁定如
下：
    主  文
異議駁回。
    理  由
一、異議意旨略以：異議人不服原處分，從採證照片照片觀
    之，本案均超過停止線，不得推定闖紅燈，是警方設計有重
    大瑕疵，正確設計第一張應在停止線前後方，第二張在停止
    線前方；又從照片速度計算，時速應每小時20公里，證明被
    處分人沒有闖紅燈之積極證據；再以依道路交通標誌標線號
    誌設置規則第231 條，在時速50公里以下，黃燈為3 秒，而
    行政裁量自稱可至4 秒。本案聲明不服前，異議人曾多次自
    行至原處分所稱違規地點測量本件黃燈為2.8 秒，但異議人
    所收收到之臺北市政府警察局內湖分局98年11月4 日北市警
    內分交字第09835607600 號書函稱本件黃燈是2.9 秒，異議
    人怕有錯誤，在聲明異議之前再至現場重測，結果黃燈變成
    4 秒，顯見已為相關單位更改滅證，所以伊更確信當時測量
    黃燈2.8 秒是準確的。且0.1 秒或0.2 秒為誤差容許範圍，
    照片上Y29 已經是早已顯示不足3 秒，號誌設置機關明知錯
    誤不能算是誤差，因黃燈秒數不足，所有在照片上的車輛都
    因此違規。況在臺北市政府交通局98年11月3日交治第00000
    000000號書函所附訴願答辯書理由三中，內湖分局自行建議
    延長黃燈4 秒，顯然前面的黃燈2. 8秒或2.9 秒均有瑕疵，
    同樣在內湖的瑞光路和陽光街交叉路口，黃燈為4 秒，而環
    山路一段136 號是2.8 秒，相差甚多，妨害行車人的反應，
    因之求為撤銷原處分。
二、原處分意旨略以：異議人即原處分人甲○○駕駛車號9D-460
    號營業一般小客車，於民國98年9 月8 日早上7 時15分許，
    行經臺北市○○路○ 段136 巷口東向，經臺北市政府警察局
    內湖分局逕行舉發「駕車行經有燈光號誌管制之交岔路口闖
    紅燈」之違規，爰依道路交通管理處罰條例第53條第1 項之
    規定，處罰鍰新臺幣（下同）2,700 元，並依同條例第63條
    第1項第3款之規定，記違規點數3點等語。
三、按道路交通標誌、標線、號誌設置規則第206 條第5 款第1
    目規定：車輛面對圓形紅燈之行車管制號誌，表示禁止通行
    ，不得超越停止線或進入路口。次按汽車駕駛人，行經有燈
    光號誌管制之交岔路口闖紅燈者，處新臺幣（下同）1,800
    元以上5,400 元以下罰鍰，並記違規點數3 點，道路交通管
    理處罰條例第53條第1 項、第63條第1 項第3 款分別定有明
    文。又按汽車駕駛人闖紅燈之情形，當場不能舉發，得以非
    固定式科學儀器取得證據資料證明其行為違規，記明車輛牌
    照號碼、車型等可資辨明之資料，以汽車所有人為被通知人
    製單逕行舉發，此見同條例第7 條之2 第1 項第1 款、第4
    項規定即明。
四、經查：
  (一)異議人駕駛車號9D-460號營業一般小客車，於98年9 月8 日
    早上7 時15分許，行經臺北市○○路○ 段136 巷口東向，有
    「駕車行經有燈光號誌管制之交岔路口闖紅燈」之違規，此
    有臺北市政府警察局內湖分局98年12月14日北市警內分交字
    第09832805700 號函送之原採證照片2 幀、臺北市交通事件
    裁決所違反道路交通管理事件裁決書1 份附卷可憑，異議人
    前揭違規事證明確，堪予認定。
  (二)本件異議人所駕駛之營業一般小客車係於上開路口之燈號轉
    換為紅燈後，經過2.4 秒時通過線圈感應而遭拍攝第1 張採
    證照片，拍照當時，其車身已通過停止線，該車之後車輪係
    在停止線上，又上開照相設備緊接於燈號轉變為紅燈之3.4
    秒時，拍攝第2 張採證相片，此時異議人之車輛已於路口中
    央，車速為時速20公里等情，有臺北市政府警察局內湖分局
    98年11月4 日北市警內分交字第09835607600 號及彩色採證
    照片2 幀可稽，堪認無訛。是以上開第2 張採證照片所示之
    車速20公里為異議人遭舉發本件違規時通過路口之行車速度
    ，以及其係在路口燈號轉為紅燈，電腦啟動線圈感應後，經
    過2.4 秒遭拍攝第1 張採證照片等情予以換算，異議人應係
    於前方燈號轉為紅燈後，繼續行駛約13.33 公尺（時速20公
    里= 秒速5.55公尺，5.55公尺×2.4 秒=13.33公尺），始因
    通過路口而遭線圈感應，進而遭拍照。易言之，異議人於前
    方路口燈號轉換成紅燈之際，其顯然尚離停止線約有13公尺
    甚明，異議人所辯並無闖紅燈之積極證據，不足採信。又違
    規地點之號誌，其黃色燈號時間設為3 秒，本件違規案件黃
    色燈號縱僅亮2. 9秒，惟以時速20公里基準，經換算異議人
    仍是行駛16.095公尺，是尚難認該0.1 秒之誤差，有礙黃色
    燈號之警示功能，即於本件違規事實裡，黃色燈號秒數不足
    ，並無礙提醒異議人燈號即將轉換成紅色燈號之警示，0.1
    秒之誤差實在容許範圍內。再異議人指摘內湖瑞光路和陽光
    街交岔路口及本案違規地點之黃色燈號秒數不一，此該號誌
    之設置係公路主管機關在於維護交通秩序、確保交通安全，
    道路使用人自應隨時注意道路號誌之設置並遵守之。主管機
    關尚未檢討修正本件違規路段之前，自不得任意無視現行號
    誌規範，異議人此部分所指，實屬無據，不足採信。
五、綜上所述，本件事證明確，異議人違規事實堪以認定。原處
    分機關認為異議人違規事實明確，爰依道路交通管理處罰條
    例第53條第1 項、第63條第1 項第3 款之規定，裁處2,700
    元之罰鍰，並記違規點數3 點，並無不當，從而，本件異議
    為無理由，應予駁回。
據上論斷，應依道路交通管理處罰條例第87條第2 項，道路交通
案件處理辦法第19條，裁定如主文。
中    華    民    國    98    年    12    月    24    日
                  交通法庭法  官  吳維雅
以上正本證明與原本無異。
如不服本裁定應於送達後5 日內向本院提出抗告狀。
                          書記官  劉育君
中    華    民    國    98    年    12    月    24    日


司法院資訊處製作；財團法人民間司法改革基金會備份。
